臺灣基隆地方法院刑事判決
  111年度易字第161號
公  訴  人  臺灣基隆地方檢察署檢察官
被      告  彭資恩




上列被告因詐欺案件，經檢察官提起公訴（110年度偵字第2269
號），被告於準備程序中就被訴事實為有罪之陳述，經本院合議
庭裁定由受命法官獨任行簡式審判程序，判決如下：
    主  文
彭資恩犯詐欺取財罪，處有期徒刑伍月，如易科罰金，以新臺幣
壹仟元折算壹日；又犯詐欺取財罪，處有期徒刑肆月，如易科罰
金，以新臺幣壹仟元折算壹日；又犯詐欺取財罪，處有期徒刑肆
月，如易科罰金，以新臺幣壹仟元折算壹日；又犯詐欺取財罪，
處有期徒刑肆月，如易科罰金，以新臺幣壹仟元折算壹日；又犯
詐欺取財罪，處有期徒刑參月，如易科罰金，以新臺幣壹仟元折
算壹日。應執行有期徒刑壹年貳月，如易科罰金，以新臺幣壹仟
元折算壹日。
未扣案之犯罪所得新臺幣貳拾萬參仟元均沒收，於全部或一部不
能沒收或不宜執行沒收時，追徵其價額。
    事實及理由
一、本件犯罪事實及證據，除應更正、補充如下外，餘均引用如
     附件檢察官起訴書之記載：
　㈠犯罪事實欄一㈠第3行「胞兄」之記載，應更正為「道上的哥
    哥」。
　㈡犯罪事實欄一㈠第10行「晚上一定轉你」之記載，應更正為「
    晚上一定轉給你」。
　㈢犯罪事實欄一㈢第1行「109年11月17日晚間7時許，致電告訴
    人」之記載，應更正為「109年11月17日晚間7時許，先以LI
    NE通訊軟體傳送訊息予告訴人，佯稱其經義母聯絡後，聽到
    令其錯愕之事，再於翌（18）日致電告訴人」。
　㈣增列證據：被告彭資恩於本院準備程序及審理時之自白。
二、論罪科刑：
  ㈠核被告所為，均係犯刑法第339條第1項之詐欺取財罪。
  ㈡被告所犯上開5罪，犯意各別，行為互殊，應予分論併罰。
  ㈢參照最高法院110年度台上大字第5660號裁定、110年度台上
    字第5660號判決意旨暨司法院大法官釋字第775號解釋意旨
    ，考量被告構成累犯之前案紀錄為施用毒品罪，罪質種類與
    本案顯有不同，且前案罪名並非重罪，犯罪次數僅有1次等
    情，本院認被告縱構成累犯，亦無從依卷存資料認定被告具
    特別惡性、對刑罰反應力薄弱，而無從依刑法第47條第1項
    規定加重被告本案刑度。綜上，爰將被告之前科、素行資料
    列為量刑審酌事項（詳下述），併此敘明。
  ㈣爰以行為人之責任為基礎，審酌被告有侵占、詐欺、偽造文
    書、違反洗錢防制法等前案紀錄，有其臺灣高等法院被告前
    案紀錄表在卷可憑，素行非佳；又其正值青壯，不思以正道
    取財，竟為本件詐欺犯行，破壞社會秩序及他人財產安全，
    實屬可議，惟其犯後坦承犯行，雖迄今未與告訴人張雨宸達
    成和解，賠償告訴人所受損害，仍堪認犯後態度非劣，兼衡
    其犯罪之動機、目的、手段、所詐取財物之價值，並參酌其
    智識程度、生活狀況（見本院卷第182頁被告於本院審理時
    之自述）等一切情狀，分別量處如主文所示之刑，並定其應
    執行刑，及諭知各宣告刑及其應執行刑如易科罰金之折算標
    準，以示懲儆。
三、沒收：
　  被告本案詐得之新臺幣20萬3千元均未經扣案，惟皆屬被告
    之犯罪所得，既均未實際合法發還告訴人，亦無刑法第38條
    之2第2項所列情形，爰均依刑法第38條之1第1項前段及第3
    項規定宣告沒收，並諭知於全部或一部不能沒收或不宜執行
    沒收時，追徵其價額。
據上論斷，應依刑事訴訟法第273條之1第1項、第284條之1、第2
99條第1項前段、第310條之2、第454條第2項，判決如主文。
本案經檢察官唐先恆提起公訴，檢察官陳虹如到庭執行職務。
中　　華　　民　　國　　111 　年　　9 　　月　　29　　日
                  刑事第四庭  法  官    謝昀芳
以上正本證明與原本無異。
如不服本判決，應於收受判決後20日內向本院提出上訴書狀，並
應敘述具體理由。其未敘述上訴理由者，應於上訴期間屆滿後20
日內向本院補提理由書（均須按他造當事人之人數附繕本）。「
切勿逕送上級法院」。
中　　華　　民　　國　　111 　年　　9 　　月　　29　　日
                              書記官    陳維仁
附錄本案論罪科刑法條：
刑法第339條
意圖為自己或第三人不法之所有，以詐術使人將本人或第三人之
物交付者，處 5 年以下有期徒刑、拘役或科或併科 50 萬元以
下罰金。
以前項方法得財產上不法之利益或使第三人得之者，亦同。
前二項之未遂犯罰之。
附件：
臺灣基隆地方檢察署檢察官起訴書
                                     110年度偵字第2269號
　　被告　彭資恩　男　27歲（民國00年00月00日生）
　　　　　　　　　住○○市○○區○○路000號3樓
　　　　　　　　　（基隆○○○○○○○○○）
　　　　　　　　　居新竹市○○區○○路0段000巷00號
　　　　　　　　　國民身分證統一編號：Z000000000號
上列被告因詐欺案件，已經偵查終結，認應該提起公訴，茲將犯
罪事實及證據並所犯法條分敘如下：
　　　　犯罪事實
一、彭資恩前因施用第二級毒品案件，經臺灣臺北地方法院以
　　109年度簡字第373號判決判處有期徒刑2月確定，已於民國
　　109年9月29日執行完畢。詎其仍不知悔改，明知其財務困窘
    ，並無資力還款，竟思詐欺女網友，騙得渠等金錢花用，而
    於民國109年10月間某日，在交友軟體GOOD NIGHT結識張雨
    宸，雙方互加為LINE好友，彭資恩於LINE對話中，使用「孩
    子猴」為暱稱，自稱很高很瘦、是酒吧老闆在基隆開業云云
    ，致使張雨宸對其心生好感後，彭資恩即基於詐欺取財之犯
    意，為下列犯罪行為：
　㈠於109年11月12日凌晨，在不詳地點，使用LINE軟體向張雨宸
    發送訊息，佯稱：將前往法務部○○○○○○○探望兩位胞兄，身
    上錢不夠，可否借款云云，致使張雨宸陷於錯誤，以LINE線
    上傳送彭資恩其所有國泰世華商業銀行第
　　000000000000號帳戶（下稱國泰世華帳戶）之提款QR 
　　Code，供彭資恩得以無卡提款之方式，於同日自張雨宸上開
    帳戶中提款新臺幣（下同）20,000元、20,000元、10,000元
    。彭資恩承前詐欺取財之犯意，於同日上午6時許，在不詳
    地點，接續向張雨宸傳送LINE訊息，佯稱錢丟在家中，再幫
    伊一下，晚上一定轉你云云，致使張雨宸陷於錯誤，於同日
    上午8時17分許，轉帳50,000元至彭資恩所指定、不知情計
    程車駕駛人張冠傑所有之台新國際商業銀行（下稱台新銀行
    ）第00000000000000號帳戶內；迨張雨宸轉帳完成後，彭資
    恩即於基宜地區某處便利商店，委請不知情之張冠傑將上開
    50,000元提領交付彭資恩，彭資恩支付張冠傑其中5,000元
    作為計程車資後，餘款45,000元均由彭資恩取走。
　㈡109年11月14日上午10時許，在不詳地點，使用LINE軟體向張
    雨宸發送訊息，佯稱：因姨丈癌症，阿姨急著要錢，母親都
    會幫他，剛剛母親要向伊拿錢，方便先借伊，晚上一起給你
    ，晚上就給你12云云，致使張雨宸陷於錯誤，以同前無卡提
    款之方式，提供彭資恩QR Code，供彭資恩於同年月16日自
    其國泰世華帳戶內提款20,000元、3,000元。
　㈢109年11月17日晚間7時許，致電告訴人，虛編其義母向地下
    錢莊借款3萬元，每1萬元利息3,000元，故借款3萬元需還款
    39,000元之不實理由，向張雨宸借款，致使張雨宸陷於錯誤
    ，以同前無卡提款之方式，提供彭資恩QR Code，供彭資恩
    於翌（18）日自其國泰世華帳戶內提款20,000元、19,000元
    。
　㈣109年11月18日晚間11時許，在不詳地點，使用LINE軟體向張
    雨宸發送訊息，佯稱：酒錢尚未匯款，剛被催討，幫伊匯一
    下云云，致使張雨宸陷於錯誤，於翌（19）日凌晨1時46分
    許，轉帳34,000元入彭資恩所指定其不知情友人曾保錡所有
    之中國信託國際商業銀行（下稱中信銀行）第
　　000000000000號帳戶內；迨張雨宸轉帳完成後，彭資恩立即
    在苗栗市頭份市中央路上曾保錡任職之統一超商內，委請不
    知情之曾保錡將上開34,000元領出交付彭資恩取走。
  ㈤109年11月26日下午4時許，在不詳地點，使用LINE軟體向張
    雨宸發送訊息，佯稱：沒錢了，要加油，不然卡在苗栗，1
    也可以，反正等等給你，我今天晚上確定可以給你云云，致
    使張雨宸陷於錯誤，以同前無卡提款之方式，提供彭資恩QR
     Code，供彭資恩於同日自其國泰世華帳戶內提款7,000元。
　嗣後彭資恩即消失無蹤，斷絕聯繫，經張雨宸傳送訊息，亦  
  不予任何回應，張雨宸心知受騙，始查悉上情。
二、案經張雨宸告訴偵辦。
　　　　證據並所犯法條
一、證據清單及待證事實
編號 證據名稱 待證事實 1 被告彭資恩於偵查中之供述 被告承認持用0000000000號行動電話號碼之事實。 2 告訴人張雨宸於本署 偵查中之指述 證明被告上揭詐欺取財之全部犯罪事實。 3 1、證人張冠傑於本署偵查中之證述 2、證人張冠傑所提與被告間之訊息往來乙份  證明上揭㈠證人張冠傑提供其台新銀行帳戶號碼供被告提交告訴人匯款，並於告訴人匯款後，提領50,000元，其中5,000元由被告交付證人張冠傑作為搭乘計程車之價金，餘款被告逕自收取之事實。 4 1、證人曾保錡於本署偵查中之證述 2、證人曾保錡所提與被告間之訊息往來乙份。 1、證明上揭㈣證人曾保錡提供其中信銀行帳戶號碼供被告提交告訴人匯款，並於告訴人匯款後，提領 　 34,000元交付被告收取之事實。 2、被告並無積欠證人曾保錡酒錢，證明被告虛編不實借款理由，向告訴人騙取金錢之事實。 5 告訴人與LINE暱稱 「孩子猴」之人，於 109年11月11日至同年月26日間之訊息往來 資料 1、LINE暱稱「孩子猴」之人，在訊息中回覆告訴人稱「不要打資恩朋友」、「他們不知道我本名」以及「資恩」、「彭」，證明被告使用LINE暱稱「孩子猴」，向告訴人傳送訊息之事實。 2、證明被告上揭㈠～㈤向告訴人施詐以騙取金錢之全部犯罪過程。 6 1、告訴人之國泰世華帳戶存摺封面暨帳戶交易明細 2、OR Code產出頁面 　 列印8紙、ATM轉帳交易成功列印2紙 3、台新銀行110年4月 　 26日台新作文字第 　 00000000號函暨所附之帳戶交易明細乙份 4、中信銀行110年5月 　 4日中信銀字第 　&ZZZZ;000000000000000 　 號函暨所附曾保錡帳戶資料、歷史交易明細乙份 證明告訴人遭騙後，以提供 QR Code供被告無卡提款以及轉帳至被告指定帳戶等方式，交付被告金錢達203,000元之事實。 7 1、告訴人所提於109 　 年11月10日與LINE暱稱「孩子猴」之人之訊息往來乙份 2、告訴人所提供由 　&ZZZZ;0000000000號行動電話發送之簡訊內容乙份 3、告訴人所提其向網友「張顥瀚」查詢 LINE暱稱「孩子猴」真實身分之訊息往來乙份 4、員警查詢被告在監接見紀錄乙紙 1、證明LINE暱稱「孩子猴」之人使用0000000000號行動電話，並取得告訴人金錢等事實。 2、證明被告為LINE暱稱「孩子猴」之人之事實。 8 1、臺灣新竹地方法院 　 107年度司促字第 　 114號、臺灣基隆 　 地方法院107年度 　 司促字第8371號 　 108年度司促字第 　 5762號支付命令各 　 1份 2、被告之稅務電子閘門財產所得調件明細表1份 被告前因積欠電話費、醫療費，業經相關債權人向法院聲請支付命令在案，且於109年間查無任何收入及資產，被告顯無資力還款，證明被告自始即無還款告訴人之意願及能力之事實。 
二、核被告所為，係犯刑法第339條第1項之詐欺取財罪嫌。又被
    告前後5次詐欺犯行，犯意各別，行為互殊，請分論併罰。
    被告前有如犯罪事實所載之論罪科刑及執行情形，有本署刑
    案資料查註紀錄表附卷可憑，其於刑之執行完畢5年內，故
    意再犯本件有期徒刑以上之罪，為累犯，請依刑法第47條第
    1項規定，並參酌司法院釋字第775號解釋文及理由書之意旨
    ，裁量是否加重最低本刑。未扣案之犯罪所得203,000元，
    請依刑法第38條之1第1項、第3項宣告沒收，於全部或一部
    不能沒收或不宜執行沒收時，追徵其價額。
三、依刑事訴訟法第251條第1項提起公訴。
  　此　致
臺灣基隆地方法院
中　　華　　民　　國　 111　　年　　3 　　月　　11　　日
    　　　　　　　　　　　　　檢 察 官    唐 先 恆
本件正本證明與原本無異
中　　華　　民　　國　 111　　年　　3 　　月　　24　　日
    　　　　　　　　　　　　　書 記 官    林 洪 寬
附錄本案所犯法條全文
中華民國刑法第339條
（普通詐欺罪）
意圖為自己或第三人不法之所有，以詐術使人將本人或第三人之
物交付者，處 5 年以下有期徒刑、拘役或科或併科 50 萬元以
下罰金。
以前項方法得財產上不法之利益或使第三人得之者，亦同。
前二項之未遂犯罰之。